ܒܩܐ,,pʿal,ethpʿel,paʿʿel,ethpaʿʿal,aphʿel,ettaphʿal
perfect,3MS,ܒܩܳܐ,ܐܶܬܒܩܺܝ,ܒܰܩܺܝ,ܐܶܬܒܰܩܺܝ,ܐܰܒܩܺܝ,ܐܶܬܬܰܒܩܺܝ
perfect,3FS,ܒܩܳܐܬ,ܐܶܬܒܰܩܝܰܬ,ܒܰܩܝܰܬ,ܐܶܬܒܰܩܝܰܬ,ܐܰܒܩܝܰܬ,ܐܶܬܬܰܒܩܝܰܬ
perfect,2MS,ܒܩܰܝܬ,ܐܶܬܒܩܺܝܬ,ܒܰܩܺܝܬ,ܐܶܬܒܰܩܺܝܬ,ܐܰܒܩܺܝܬ,ܐܶܬܬܰܒܩܺܝܬ
perfect,2FS,ܒܩܰܝܬܝ,ܐܶܬܒܩܺܝܬܝ,ܒܰܩܺܝܬܝ,ܐܶܬܒܰܩܺܝܬܝ,ܐܰܒܩܺܝܬܝ,ܐܶܬܬܰܒܩܺܝܬܝ
perfect,1CS,ܒܩܺܝܬ,ܐܶܬܒܰܩܺܝܬ,ܒܰܩܺܝܬ,ܐܶܬܒܰܩܺܝܬ,ܐܰܒܩܺܝܬ,ܐܶܬܬܰܒܩܺܝܬ
perfect,3MP,ܒܩܰܘ,ܐܶܬܒܩܺܝܘ,ܒܰܩܺܝܘ,ܐܶܬܒܰܩܺܝܘ,ܐܰܒܩܺܝܘ,ܐܶܬܬܰܒܩܺܝܘ
perfect,3FP,ܒܩܰܝ̈,ܐܶܬܒܩܺܝ̈,ܒܰܩܺܝ̈,ܐܶܬܒܰܩܺܝ̈,ܐܰܒܩܺܝ̈,ܐܶܬܬܰܒܩܺܝ̈
perfect,2MP,ܒܩܰܝܬܽܘܢ,ܐܶܬܒܩܺܝܬܽܘܢ,ܒܰܩܺܝܬܽܘܢ,ܐܶܬܒܰܩܺܝܬܽܘܢ,ܐܰܒܩܺܝܬܽܘܢ,ܐܶܬܬܰܒܩܺܝܬܽܘܢ
perfect,2FP,ܒܩܰܝܬ̈ܶܝܢ,ܐܶܬܒܩܺܝ̈ܬܶܝܢ,ܒܰܩܺܝܬ̈ܶܝܢ,ܐܶܬܒܰܩܺܝ̈ܬܶܝܢ,ܐܰܒܩܺܝܬ̈ܶܝܢ,ܐܶܬܬܰܒܩܺܝܬܶܝ̈ܢ
perfect,1CP,ܒܩܰܝܢ,ܐܶܬܒܩܺܝܢ,ܒܰܩܺܝܢ,ܐܶܬܒܰܩܺܝܢ,ܐܰܒܩܺܝܢ,ܐܶܬܬܰܒܩܺܝܢ
imperfect,3MS,ܢܶܒܩܶܐ,ܢܶܬܒܩܶܐ,ܢܒܰܩܶܐ,ܢܶܬܒܰܩܶܐ,ܢܰܒܩܶܐ,ܢܶܬܬܰܒܩܶܐ
imperfect,3FS,ܬܶܒܩܶܐ,ܬܶܬܒܩܶܐ,ܬܒܰܩܶܐ,ܬܶܬܒܰܩܶܐ,ܬܰܒܩܶܐ,ܬܶܬܬܰܒܩܶܐ
imperfect,2MS,ܬܶܒܩܶܐ,ܬܶܬܒܩܶܐ,ܬܒܰܩܶܐ,ܬܶܬܒܰܩܶܐ,ܬܰܒܩܶܐ,ܬܶܬܬܰܒܩܶܐ
imperfect,2FS,ܬܶܒܩܶܝܢ,ܬܶܬܒܩܶܝܢ,ܬܒܰܩܶܝܢ,ܬܶܬܒܰܩܶܝܢ,ܬܰܒܩܶܝܢ,ܬܶܬܬܰܒܩܶܝܢ
imperfect,1CS,ܐܶܒܩܶܐ,ܐܶܬܒܩܶܐ,ܐܶܒܰܩܶܐ,ܐܶܬܒܰܩܶܐ,ܐܰܒܩܶܐ,ܐܶܬܬܰܒܩܶܐ
imperfect,3MP,ܢܶܒܩܽܘܢ,ܢܶܬܒܩܽܘܢ,ܢܒܰܩܽܘܢ,ܢܶܬܒܰܩܽܘܢ,ܢܰܒܩܽܘܢ,ܢܶܬܬܰܒܩܽܘܢ
imperfect,3FP,ܢܶܒܩܝ̈ܳܢ,ܢܶܬܒܰܩܝ̈ܳܢ,ܢܒܰܩܝ̈ܳܢ,ܢܶܬܒܰܩ̈ܝܳܢ,ܢܰܒܩ̈ܳܢ,ܢܶܬܬܰܒܩ̈ܳܢ
imperfect,2MP,ܬܶܒܩܽܘܢ,ܬܶܬܒܩܽܘܢ,ܬܒܰܩܽܘܢ,ܬܶܬܒܰܩܽܘܢ,ܬܰܒܩܽܘܢ,ܬܶܬܬܰܒܩܽܘܢ
imperfect,2FP,ܬܶܒܩܝ̈ܳܢ,ܬܶܬܒܰܩܝ̈ܳܢ,ܬܒܰܩܝ̈ܳܢ,ܬܶܬܒܰܩ̈ܝܳܢ,ܬܰܒܩ̈ܳܢ,ܬܶܬܬܰܒܩ̈ܳܢ
imperfect,1CP,ܢܶܒܩܶܐ,ܢܶܬܒܩܶܐ,ܢܒܰܩܶܐ,ܢܶܬܒܰܩܶܐ,ܢܰܒܩܶܐ,ܢܶܬܬܰܒܩܶܐ
imperative,MS,ܒܩܺܝ,ܐܶܬܒܩܰܝ,ܒܰܩܳܐ,ܐܶܬܒܰܩܳܐ,ܐܰܒܩܳܐ,ܐܶܬܬܰܒܩܳܐ
imperative,FS,ܒܩܳܝ,ܐܶܬܒܩܳܝ,ܒܰܩܳܝ,ܐܶܬܒܰܩܳܝ,ܐܰܒܩܳܝ,ܐܶܬܬܰܒܩܳܝ
imperative,MP,ܒܩܰܘ,ܐܶܬܒܩܰܘ,ܒܰܩܰܘ,ܐܶܬܒܰܩܰܘ,ܐܰܒܩܰܘ,ܐܶܬܬܰܒܩܰܘ
imperative,FP,ܒܩܰ̈ܝ,ܐܶܬܒܩܳܝ̈ܶܝܢ?,ܒܰܩܳܝ̈,ܐܶܬܒܰܩܳܝ̈,ܐܰܒܩܳܝ̈,ܐܶܬܬܰܒ̈ܩܳܝ
active-participle,MS,ܒܳܩܶܐ,ܡܶܬܒܩܶܐ,ܡܒܰܩܶܐ,ܡܶܬܒܰܩܶܐ,ܡܰܒܩܶܐ,ܡܶܬܬܰܒܩܶܐ
active-participle,FS,ܒܳܩܝܳܐ,ܡܶܬܒܰܩܝܳܐ,ܡܒܰܩܝܐ,ܡܶܬܒܰܩܝܳܐ,ܡܰܒܩܝܳܐ,ܡܶܬܬܰܒܩܝܳܐ
active-participle,MP,ܒܳܩܶܝܢ,ܡܶܬܒܩܶܝܢ,ܡܒܰܩܶܝܢ,ܡܶܬܒܰܩܶܝܢ,ܡܰܒܩܶܝܢ,ܡܶܬܬܰܒܩܶܝܢ
active-participle,FP,ܒܳܩܝ̈ܳܢ,ܡܶܬܒܰܩܝ̈ܳܢ,ܡܒܰܩܝ̈ܳܢ,ܡܶܬܒܰܩ̈ܝܳܢ,ܡܰܒܩ̈ܝܳܢ,ܡܶܬܬܰܒܩ̈ܝܳܢ
passive-participle,MS,ܒܩܶܐ,,ܡܒܰܩܰܝ,,ܡܰܒܩܰܝ,
passive-participle,FS,ܒܰܩܝܳܐ,,ܡܒܰܩܝܳܐ,,ܡܰܒܩܝܳܐ,
passive-participle,MP,ܒܩܶܝܢ,,ܡܒܰܩܶܝܢ,,ܡܰܒܩܶܝܢ,
passive-participle,FP,ܒܰܩܝ̈ܳܢ,,ܡܒܰܩܝ̈ܳܢ,,ܡܰܒܩ̈ܝܳܢ,
infinitive,,ܡܶܒܩܳܐ,ܡܶܬܒܩܳܝܽܘ,ܡܒܰܩܳܝܽܘ,ܡܶܬܒܰܩܳܝܽܘ,ܡܰܒܩܳܝܽܘ,ܡܶܬܬܰܒܩܳܝܽܘ
